【裁判字號】    95,交聲,1041
【裁判日期】    951127
【裁判案由】    違反道路交通管理處罰條例聲明異議
【裁判全文】
臺灣臺北地方法院交通事件裁定        95年度交聲字第1041號
異議人即
受處分人    乙○○
上列受處分人因違反道路交通管理處罰條例案件，對於臺北市交
通事件裁決所中華民國九十五年十月二十五日所為之處分（原處
分
案號：北市裁二字第裁二二－Ｕ00000000號），聲明異
議，本院裁定如下：
    主      文
異議駁回。
    理      由
一、按汽車係指在道路上不依軌道或電力架線而以原動力機行駛
    之車輛（包括機器腳踏車），道路交通安全規則第二條第一
    項第一款定有明文；又按汽車駕駛人，駕車在鐵路平交道不
    遵守看守人員之指示，或遮斷器開始放下，警鈴已響、閃光
    號誌已顯示，仍強行闖越者，處新臺幣（以下同）六千元以
    上一萬二千元以下罰鍰，而汽車駕駛人駕駛汽車違反道路交
    通管理處罰條例第五十四條規定者，除應依該條所規定之罰
    鍰處罰外，並予記違規點數三點，道路交通管理處罰條例第
    六十三條第一項第三款亦定有明文。
二、本件受處分人即異議人乙○○於民國九十五年九月二日十八
    時三十五分許，駕駛車號ＤＨ－０二五三號自小客車，在臺
    北市○○路○路平交道處，適遮斷器開始放下，警鈴已響、
    閃光號誌已顯示，仍強行闖越，適為在該平交道執行勤務之
    內政部警政署鐵路警察局第一警務段松山派出所員警甲○○
    發現攔停，並以受處分人有違反前揭道路交通管理處罰條例
    第五十四第一款條規定之行為掣單舉發，而因受處分人拒絕
    簽收員警開立之舉發違反道路交通管理事件通知單，經員警
    在通知單上載明受處分人拒絕簽收之事由後，依違反道路交
    通管理事件統一裁罰標準及處理細則第十一條第一項第一款
    規定，視為受處分人已經收受該通知單，嗣因受處分人未依
    限自行到案，原處分機關乃依前揭道路交通管理處罰條例第
    五十四條第一款、第六十三條第一項第三款及違反道路交通
    管理事件統一裁罰標準及處理細則第四十四條第一項之規定
    ，於九十五年十月二十五日逕行裁處異議人罰鍰九千元並予
    記違規點數三點。
三、經查受處分人異議意旨陳稱：柵欄尚未放下時，伊的車子已
    在平交道上行駛上，且伊行駛時並沒有警鈴聲響，伊並未闖
    越平交道云云。惟查：受處分人駕駛上開車輛有於前述時地
    於遮斷器開始放下，警鈴已響、閃光號誌已顯示，仍強行闖
    越平交道之違規事實，業據證人即開單告發受處分人之員警
    甲○○於本院九十五年十一月十七日調查時，以具結擔保其
    供述之真實性並在負擔偽證罪之心理處罰狀態下供稱：「（
    問：本件如何舉發的？）（答：我是執行十八時到二十時的
    向陽平交道的守望勤務，本件是大約十八點三十五分，受處
    分人駕駛ＤＨ—0253，當時我在執勤，看到這部車子從忠孝
    東路往南港方向行駛，平交道號誌鈴響，號誌已顯示了，平
    交道已經緩緩放下，受處分人沒有依照停、看、聽的規定，
    我就攔行舉發，我在向陽路平交道靠近南港路方向，受處分
    人闖平交道的時候我把他攔下來，他是停在向陽路巷口那邊
    ）」、「（問：當時受處分人拒絕簽名？）（答：是的）」
    、「（問：是否有告知到案的時間？）（答：有）」、「（
    問：有無舉發照片？）（答：當時有照壹張，但是很模糊（
    提出照片放大倍數三張），柵欄是後面的，已經放下來了，
    車子是前面那部）」等語（見本院當日訊問筆錄），按證人
    甲○○乃為原處分機關所認定受處分人有前開違規行為之原
    證人，其並到庭在本院法官面前以言詞供述本件訴訟上之待
    證事實－即受處分人有前開違規情形，本院綜合其上開供述
    及受處分人自認當時駕駛汽車行經該地之事實，已得有受處
    分人確有上開違規行為之心證，且於本件卷存證據資料內並
    無任何積極證據足以證明證人上開供述係屬虛偽，亦無有足
    以令人顯信其供述為不可採之品性證據或前科證據存在，本
    院自不得僅以證人為本件開單告發受處分人之員警而全盤抹
    煞其在訴訟上所具有之原證人資格，而受處分人未對前開證
    人之供述舉出或請本院調查任何對其有利之證據資料，以使
    本院對證人所供述受處分人違規之事實產生任何合理之懷疑
    ，且交通警察掣單舉發違反道路交通管理處罰條例所列之違
    規事實，本質上為行政處分，係公務員基於職務上之權力，
    依法就特定之具體事件所為之具公法上效果之單方面行政行
    為，基於公務員為公法上行為具有公信力之原則，該行政行
    為當可被推定為真正，其據以依法處分之事實認定亦為正確
    無誤，從而受處分人既未能提出反面證據以推翻證人之前開
    證述並證明其確無違規行為，尚難認其辯解為可採，本件事
    證明確，受處分人之違規行為堪以認定。
四、次查員警如在道路上當場舉發行為人有違反道路交通管理
      處罰條例之行為，而被查獲之駕駛人或行為人為受處分人
      時，應將該通知單填記駕駛人姓名、性別、出生年月日、
      地址、身分證統一號碼及車主姓名、地址、車牌號碼、車
      輛種類等資料後，交付該行為人簽名或蓋章收受之；拒絕
      簽章者，並記明其事由，視為已收受，修正前違反道路交
      通管理事件統一裁罰標準及處理細則第十一條第一項第一
      款定有明文。本件受處分人於前述時地經員警攔停後拒絕
      收受舉發通知單等節，有記明受處分人拒絕簽收之該舉發
      通知單影本一紙附卷可稽，並為舉發員警甲○○於本院前
      述期日調查時就受處分人當時拒絕簽名收受罰單情形證述
      明確（見本院前開訊問筆錄），依前揭規定，應視為其已
      收受該舉發通知單，附此敘明。
五、綜上所述，受處分人確有駕車在鐵路平交道遮斷器開始放下
    ，警鈴已響、閃光號誌已顯示，仍強行闖越之違規行為，而
    因受處分人未依限到案，從而原處分機關依前揭道路交通管
    理處罰條例第五十四條第一款、第六十三條第一項第三款及
    違反道路交通管理事件統一裁罰標準及處理細則第四十四條
    第一項之規定逕行裁處受處分人罰鍰九千元並予記違規點數
    三點，核無違誤，本件受處分人之聲明異議為無理由，自應
    予以駁回。
據上論斷，應依道路交通案件處理辦法第十九條，裁定如主文。
中    華    民    國    95    年    11    月    27    日
                           臺灣臺北地方法院交通法庭
                                   法  官  陳德民
以上正本證明與原本無異。
如不服本裁定，應於裁定送達後五日內向本院提出抗告狀。
                                   書記官  惠莊
中    華    民    國    95    年    11    月    27    日


司法院資訊處製作；財團法人民間司法改革基金會備份。
